【裁判字號】    89,交上訴,12
【裁判日期】    890229
【裁判案由】    業務過失致死等
【裁判全文】
臺灣高等法院高雄分院刑事判決                    八十九年度交上訴字第一二號
    上  訴  人  臺灣屏東地方法院檢察署檢察官
    被      告  甲○○
右上訴人因被告業務過失致死案件，不服臺灣屏東地方法院八十八年度交訴字第一四
七號、中華民國八十八年十月三十日第一審判決（起訴案號：臺灣屏東地方法院檢察
署八十八年度偵字第五四九三號），提起上訴，本院判決如左：
    主  文
原判決撤銷。
甲○○從事業務之人，因業務上之過失致人於死，處有期徒刑陸月；又駕駛動力交通
工具肇事，致人死亡而逃逸，處有期徒刑捌月。應執行有期徒刑壹年。
    事  實
一、甲○○考領有小貨車普通駕照，其以駕駛自用小貨車運送山泉水，係以駕駛為附
    隨業務之人，於民國八十八年七月二十八日下午八時三十分許，駕駛車號ＷＨ－
    ０二二八號自用小貨車，沿台十七線即屏東縣枋寮鄉○○村○○路○段，由北往
    南方向行駛，應注意車前狀況並隨時採取必要之安全措施，依當時情況並非不能
    注意，竟疏未注意，而撞及前方謝徐素娥所駕駛、緊沿該路同向外側行駛之無號
    牌機車，致謝徐素娥受有血氣胸、腹內出血、脾臟破裂之傷害而經送醫急救，於
    二十九日上午六時許不治死亡。甲○○所駕駛自用小貨車右後照鏡亦因撞擊而掉
    落，詎料甲○○明知肇事，竟未下車查看，另行起意，加速逃逸。嗣經警循線於
    同月二十九日在屏東縣獅子鄉楓林村楓林一巷五號逕行拘提查獲。
二、案經屏東縣警察局枋寮分局移送臺灣屏東地方法院檢察署檢察官偵查起訴。
    理  由
一、被告甲○○經合法傳喚未到庭，唯右開事實業經被告於到案後之警訊、偵查及原
    審均坦承於右述時間、地點，駕駛小貨車與死者所騎機車擦撞後並逃逸之事實，
    並經證人即隨車張志強於警訊、偵查中證稱：「我們於八十八年七月二十八日十
    七時許，從村出發到東港鎮送水，是甲○○開車，於二十一時從東港返回，從
    東港到獅子鄉○段路，在台十七線由北往南方向，有撞到一輛白色機車，機車駕
    駛人有戴安全帽，被我們撞到機車就倒地，我們小貨車的後照鏡掉落，我有叫他
    看，但車子沒有減速，也沒有停下來等情（偵卷第十六頁），又有道路交通事故
    調查報告表及照片十六張在卷可考，被告所駕駛之小貨車因與被害人所騎機車擦
    撞，致小貨車之右後照鏡掉落現場，有該後照鏡及鏡架扣案可證，又被害人謝徐
    素娥確因本件車禍死亡，經臺灣屏東地方法院檢察署檢察官率同法醫師相驗屬實
    ，有驗斷書、相驗屍體證明書、及勘驗筆錄在卷足憑，則被告自白顯然與事實相
    符，應堪憑信。又按駕駛人駕駛汽車應注意車前狀況，並隨時採取必要之安全措
    施，道路安全規則第九十四條第三項定有明文。被告於右揭時地駕車本應注意上
    揭規定，且當時天候雖夜間、但視距良好，路況乾燥、無缺陷、無障礙物，又無
    其他不能注意之情事，有上開道路交通事故調查報告表附卷可查，竟疏未警戒車
    前人車動態，採取適當之安全措施，致肇車禍使被害人因之受創死亡，其有過失
    ，甚為明顯，被告亦自承其有過失在卷。而被害人因本件車禍死亡，與被告之過
    失行為間，並有相當因果關係。事證明確，被告過失致人於死之犯行洵堪認定。
二、再查被告於偵查中坦承以駕駛貨車送山泉水為業，當天是與張志強一同駕駛貨車
    送水至東港等情（偵卷第七頁），並經證人張志強證實在卷，是以應認被告甲○
    ○係以駕駛為附隨業務之人，其因駕車過失致人於死，並逃逸，核其所為，係犯
    刑法第二百七十六條第二項之業務過失致人於死罪及同法第一百八十五條之四之
    駕駛動力交通工具肇事，致人死亡而逃逸罪。被告所犯上開二罪，犯意各別，犯
    罪構成要件不同，應予分論併罰。
三、原審對被告論罪科刑，固非無見，惟檢察官上訴意旨指被告肇事後逃逸，經警方
    依現場遺留後照鏡至屏東縣枋山地區各汽車修護廠查訪，始查獲被告，足認被告
    不重視他人性命，犯行惡劣，雖已與被害人家屬達成和解，但尚無證據證明被告
    有悔改而無再犯之虞，原審對被告宣告緩刑，顯然不足以收儆惕之效等語，經核
    非無理由，自應由本院將原判決撤銷改判。審酌被告過失情節非輕，肇事致被害
    人死亡逃逸，但念事後已與被害人家屬達成和解，賠償被害人之家屬新台幣六十
    六萬元，已據被害人之夫乙○○於一審及本院均陳明在卷等一切情狀，分別量處
    如主文第二項所示之刑，並定其應執行刑。
四、被告經合法傳喚無正當理由未到庭，爰不待其到庭陳述，逕行判決。
據上論結，應依刑事訴訟法第三百六十九條第一項前段、第三百六十四條、第三百七
十一條、第二百九十九條第一項前段，刑法第二百七十六條第二項、第一百八十五條
之四、第五十一條第五款，罰金罰鍰提高標準條例第一條前段，判決如主文。
本案經檢察官郭振昌到庭執行職務。
中    華    民    國        八十九      年      二      月    二十九    日
                              臺灣高等法院高雄分院刑事第二庭
                                  審判長法官  曾永宗
                                        法官  邱永貴
                                        法官  曾玉英
右正本證明與原本無異。
如不服本判決，應於判決送達後十日內向本院提出上訴狀，其未述理由者並應於提
出上訴狀後十日內向本院補提理由書（應附繕本)。
                                      書記官  林靜霙
中    華    民    國        八十九      年      三      月      一      日
附錄：本判決論罪科刑法條：
刑法第一百八十五條之四：
駕駛動力交通工具肇事，致人死傷而逃逸，處陸月以上五年以下有期徒刑。
刑法二百七十六條第二項：
從事業務之人，因業務上之犯前項之罪者，處五年以下有期徒刑或拘役，得併科三千
元以下罰金。
                                                                    Ｈ


司法院資訊處製作；財團法人民間司法改革基金會備份。
